

# Levi Fernandes da Costa Sanches Desenvolvedor Web



Portfólio





in LinkedIn





+55 75 98202-3426

#### Perfil

Tenho experiência no mercado de trabalho, fiz uma transição de carreira para o desenvolvimento web, meu objetivo é atuar em uma equipe de desenvolvedores e colaborar com a mesma, tenho experiência comprovada atuando como freelancer projetos pessoais que desenvolvi clientes.

# Hard Skills

- · Back-End:
  - Java, Cobol, Spring, NodeJS, MySQL, DB2
- · Front-End:
  - Angular, TypeScript, JavaScript, Bootstrap
- · Adicionais:
  - Git, Hospedagem, Linux, Nginx, Mainframe

# Soft Skills

- Perseverança
- Comunicação
- Trabalho em equipe
- Proatividade
- Liderança

# **Projetos**

### Sua Agenda Barber, Online booking for barbershops 01/2023

Agenda online via browser, foram utilizadas as seguintes tecnologias:

- · Angular, TypeScript, JavaScript, JQuery
- NodeJS, MySQL
- · Linux, Nginx

Este projeto foi desenvolvido para resolver o problema do agendamento em barbearias, onde muitas vezes os proprietários têm dificuldade para gerenciar o tempo e a agenda pessoal. Isso melhora o desempenho da barbearia e aumenta sua visibilidade no mercado, onde uma agenda online é um símbolo de tecnologia sendo aplicada no setor.

# Robô para Whatsapp, Automatização de mensagens

04/2023

Tecnologias utilizadas:

- NodeJS
- Venom-bot(biblioteca)
- ·Libphonenumber-js (biblioteca)

Projeto desenvolvido para integrar a agenda online, onde foi necessário desenvolver um mecanismo de lembrete e confirmação a cada agendamento efetuado pelo cliente.

# **Cursos/Certificados**

- Angular Start by Capgemini
- Cobol do zero Udemy
- JavaScript e JQuery Start by Capgemini
- Java Web Start by Capgemini
- Java básico Loiane Groner
- Java Fundamentos Start by Capgemini
- Java Intermediário Start by Capgemini
- Python para iniciantes UNINTER
- HTML avançado Start by Capgemini
- CSS avançado Start by Capgemini
- Fundamentos CSS Start by Capgemini
- Fundamentos HTML Start by Capgemini
- Mercado de TI DevOps Engineer -UNINTER

# **Experiência Profissional**

#### Desenvolvedor Web/Mainframe, Capgemini

09/2023 - Atual | Remoto

Como Consultor de Soluções I, trabalho no setor de desenvolvimento bancário utilizando Java, Angular e Cobol no ambiente mainframe.

- ·Cobol
- ·TSO
- ·JCL
- ·DB2

#### **Desenvolvedor Web, Freelancer**

01/2023 - 09/2023 | Remoto

Como freelance adquiri a habilidade de pesquisa e resolução de problemas, adquirindo experiência real no mercado e atendimento ao cliente, mantenho aplicações web e Landing Page no ar, utilizo as seguintes tecnologias

- ·Angular/TypeScript Front-end
- JavaScript Front-end
- NodeJS Backend
- MySQL Banco de dados
- Nginx Servidor web
- ·Linux VPS

### Técnico em Informática - Estágio, Embrapa

2013 – 2014 | Cruz das Almas, Bahia No estágio como técnico de informática, adquiri a habilidade de resolução de problemas, trabalho em equipe, realização da manutenção de computadores, formatação, Compartilhamento de impressoras e arquivos e Configurações gerais no sistema.

### Formação

# Análise e Desenvolvimento de Sistemas, Uninter - Centro Universitário Internacional

04/2022 - Presente

# Ensino Médio - Técnico em Informática, CETEP - Alberto Torres

2014 | Cruz das Almas, Bahia

#### **Idiomas**

#### Inglês

- Compreensão de textos
- Interpretação de textos e palavras
- e palavras, Comunicação verbal básica.

#### **Hobbies**

- Tocar instrumento musical
- Jogar futebol
- Games
- Cozinhar